臺灣臺北地方法院刑事判決
110年度審原簡上字第2號

上  訴  人
即  被  告  高延  



指定辯護人  本院公設辯護人沈芳萍   
上列上訴人即被告竊盜等案件，不服臺灣臺北地方法院民國109
年11月27日109年度審原簡字第71號第一審刑事簡易判決（起訴
案號：109年度偵字第12461號），提起上訴，本院管轄第二審之
合議庭判決如下：
    主  文
上訴駁回。
    事實及理由
一、本案經本院第二審合議庭（下稱本院）審理結果，認原審即
    臺灣臺北地方法院第一審（下稱原審）認事用法及量刑、宣
    告沒收均無不當，應予維持並均引用原審判決記載之事實、
    證據及理由（如附件），且補充論述證據能力、駁回上訴之
    理由。
二、查本案卷內具有傳聞證據性質之證據，除因符合刑事訴訟法
    第159條之1至之4關於傳聞法則例外規定者，本有證據能力
    外，其餘均經檢察官、被告葛宏威於本院審理時同意有證據
    能力，而本院審酌全案各項證據作成或取得時之客觀環境條
    件，並無違法取證或欠缺憑信性或關連性之情形，作為證據
    使用皆屬適當，依刑事訴訟法第159條之5第1項之規定，應
    認均有證據能力，得作為認定事實之憑據。　　
三、本院駁回上訴之理由：
　㈠被告上訴意旨以：被告已坦承全部犯罪，原審判決量刑過重
    ，請求從輕量刑，讓被告可以早日回歸家庭等語。
　㈡按關於刑之量定，係實體法上賦予法院得為自由裁量之事項
    ，苟已斟酌刑法第57條各款所列情狀，而未逾越法定刑度，
    或濫用其權限，即不得任意指摘為違法，最高法院72年台上
    字第6696號、75年台上字第7033號判例意旨參照。經查，原
    審以本案事證明確，認被告所為，係犯刑法第320條第1項竊
    盜罪及同法第339條之2第1項之非法由自動付款設備取財罪
    ，並考量被告所犯前案之罪質與本件相近，均以累犯加重其
    刑，審酌被告前科素行、犯罪情節、手段、犯罪造成損害、
    犯後態度及其智識程度與家庭生活經濟狀狀況，就所犯竊盜
    罪量處有期徒刑3月；所犯非法由自動付款設備取財罪，量
    處有期徒刑4月，並就此2罪刑定應執行有期徒刑4月，如易
    科罰金以新臺幣（下同）1,000元折算壹日之折算標準，復
    依刑法第38條之2第2項規定，認被告業與被害人和解，宣告
    沒收有過苛之虞，而不予宣告沒收、追徵犯罪所得，要無違
    法或罪刑顯不相當之處，應予維持。準此，被告未具體指明
    原審判量量刑有何違當之處，僅稱量刑過重等語，為無理由
    ，應予駁回。
據上論斷，應依刑事訴訟法第455條之1第1項、第3項、第368 條
、第373條，判決如主文。
本案經檢察官李巧菱提起公訴，檢察官邱曉華到庭執行職務。
中    華    民    國   110    年   12   月      29    日
                  刑事第二十庭    審判長法  官  洪英花
                                        法  官  賴鵬年
                                        法  官  宋恩同
上正本證明與原本無異。
不得上訴。
                                        書記官  孫國慧
中　　華　　民　　國　　110 　年　　12　　月　　30　　日
附錄本案論罪科刑法條全文：
刑法第320條
意圖為自己或第三人不法之所有，而竊取他人之動產者，為竊盜
罪，處5年以下有期徒刑、拘役或50萬元以下罰金。
意圖為自己或第三人不法之利益，而竊佔他人之不動產者，依前
項之規定處斷。
前二項之未遂犯罰之。
刑法第339條之2
意圖為自己或第三人不法之所有，以不正方法由自動付款設備取
得他人之物者，處3年以下有期徒刑、拘役或30萬元以下罰金。
以前項方法得財產上不法之利益或使第三人得之者，亦同。
前二項之未遂犯罰之。